【裁判字號】    97,消債更,83
【裁判日期】    980715
【裁判案由】    更生事件
【裁判全文】
臺灣士林地方法院民事裁定            97年度消債更字第83號
債  務  人  甲○○
代  理  人  陳以儒律師
上列當事人聲請更生事件，本院裁定如下：
    主  文
債務人甲○○自中華民國九十八年七月十五日十七時起開始更生
程序。
命司法事務官進行本件更生程序。
    理  由
一、按債務人與金融機構協商成立者，不得聲請更生或清算，但
    因不可歸責於己之事由，致履行顯有重大困難者，不在此限
    。本條例施行前，債務人依金融主管機關協調成立之中華民
    國銀行公會會員辦理消費金融案件無擔保債務協商機制與金
    融機構成立之協商，準用前項之規定，消費者債務清理條例
    第151 條第5 項、第6 項分別定有明文。次按，債務人不能
    清償債務或有不能清償之虞，且無擔保或無優先權之債務總
    額未逾新臺幣（下同）1,200 萬元者，於法院裁定開始清算
    程序或宣告破產前，得向法院聲請更生，觀諸同條例第3 條
    、第42條第1 項規定自明。又法院開始更生程序之裁定，應
    載明其年、月、日、時，並即時發生效力。法院開始更生或
    清算程序後，得命司法事務官進行更生或清算程序，必要時
    得選任律師、會計師或其他適當之自然人或法人一人為監督
    人或管理人，復為同條例第45條第1 項、第16條所明定。
二、聲請意旨略以：伊有不能清償債務情事，前曾於民國95年8
    月依照中華民國銀行公會會員辦理消費金融案件無擔保債務
    協商機制成立協商，協商條件為每月還款39,617元。然伊雖
    曾任職星華鐘錶工業股份有限公司，卻因患毛孔性紅糠疹之
    皮膚病，遭雇主於試用期滿後，以不適任為由不予續聘，致
    伊於96年12月失業無收入，故伊確係因不可歸責於己，致履
    行協商條件顯有重大困難。且伊無擔保或無優先權之債務總
    額未逾1,200 萬元，復未經法院裁定開始清算程序或宣告破
    產，爰向本院聲請更生等語。
三、經查，債務人所主張之上開事實，業據提出中華民國銀行公
    會會員辦理消費金融案件無擔保債務協商機制協議書（見本
    院卷第23頁）、勞工保險被保險人投保資料表（見本卷第24
    、25頁）、財團法人金融聯合徵信中心當事人綜合信用報告
    之協商前置專用債權人清冊（見本院卷第26至32頁）、長庚
    紀念醫院開立之診斷證明書（見本卷第36頁）、全戶戶籍謄
    本（見本院卷第38頁）、星華鐘錶工業股份有限公司出具之
    離職證明書（見本卷第63頁）等為證，核閱屬實，堪認為真
    正。準此，債務人因非自願性失業導致收入遽減，其主張有
    不可歸責於己之事由，致履行協商條件顯有困難，堪認為真
    實。此外，債務人復查無消費者債務清理條例第6 條第3 項
    、第8 條或第46條各款所定駁回更生聲請之事由存在，則債
    務人聲請更生，應屬有據。揆諸首開說明，應予開始更生程
    序，並命司法事務官進行本件更生程序。
四、爰裁定如主文。
中    華    民    國    98    年    7     月    15    日
                  民事第一庭  法      官  藍雅清
上為正本係照原本作成。
本件不得抗告。
中    華    民    國    98    年    7     月    15    日
                              書  記  官  羅伊安


司法院資訊處製作；財團法人民間司法改革基金會備份。
